# 非货币性福利与工程领用库存商品在是否确认收入成本方面的差异

提问人：蓝调的胖头鱼 时间：2011-12-24 12:31:28
各位好，我有一个小问题请教。
企业以其产品发放给职工作为福利，属于税法规定的视同销售业务。《中华人民共和国增值税暂行条例实施细则》规定将自产、委托加工的货物用于集体福利或个人消费应当视同销售；《中华人民共和国企业所得税法实施条例》规定：将货物、财产、劳务用于职工福利等用途的，应当视同销售货物。视同销售业务是按正常的商品销售核算，即按售价记销售收入并计提销项税额，同时按成本结转销售成本； 比如库存商品成本 80 ，公允价值 100 的话： 公司决定发放非货币性福利时，应做如下会计核算： 借：管理费用等 117贷：应付职工薪酬——非货币性福利 117 借：应付职工薪酬——非货币性福利 117 贷：主营业务收入 100应交税费——应交增值税（销项税额） 17 实际发放笔记本电脑时，应做如下会计核算： 借：主营业务成本 80贷：库存商品 80
而假设改造工程领用公司的库存商品一批，实际成本为 80 ，计税价格为 100 元。 　　借：在建工程——技术改造工程 97贷：库存商品 80 应交税费——应交增值税（销项税额） 17
核心问题： 1 ：从会计的角度来说，为什么两者都不是真实的销售，都没有产生现金流入，为什么会会计处理不一致？前者确认损益的逻辑是什么？采用后者的处理方式是不是更加稳妥，保证了收入的纯粹性，减少通过非货币性福利的不合理估计和计量来造假问题。你说第二种就为什么不能确认收入？！这个界限很难理解。
2 ：税法的角度，在计算企业所得税时候一些数据比如业务招待费需要收入数据，那么这个收入的口径包括上面两者吗？

回答人：chenyiwei
两者的最根本区别在于：是否产生了风险和报酬的转移，即符合会计上的收入确认条件。 在以自产产品作为非货币性福利时，自产产品所有权上的主要风险和报酬转移给了职工，并且减少了为发放职工薪酬而需要发生的现金流出，换取了职工提供的服务，所以具有可证明的经济利益流入。所以在会计上也符合收入确认的条件。 同理，以自产产品抵偿债务、具有商业实质的非货币性资产交换等情形也可以在会计上确认收入。 而以自产产品用于在建工程，并未涉及所有权转移，所有权上的主要风险和报酬仍然归属本企业，所以不符合确认收入的条件。